【裁判字號】    89,易,5254
【裁判日期】    900111
【裁判案由】    恐嚇
【裁判全文】
臺灣高雄地方法院刑事判決                        八十九年度易字第五二五四號
    公  訴  人  臺灣高雄地方法院檢察署檢察官
    被      告  乙○○
    選任辯護人  黃昭熙
右列被告因恐嚇案件，經檢察官提起公訴（八十九年度偵字第一七七二０號），本院
判決如左：
    主  文
乙○○以加害生命、身體之事，恐嚇他人致生危害於安全，處有期徒刑貳月，如易科
罰金以佰元折算壹日。緩刑貳年。
    事  實
一、乙○○係高雄縣地勇選礦股份有限公司（以下簡稱地勇公司）之負責人，因該公
    司於民國八十八年間處理脫硫渣廢料不當，連續遭高雄縣政府環保局（以下簡稱
    高雄縣環保局）告發違反廢棄物清理法三次，後又誤認地勇公司所需之脫硫渣原
    料遭供應商中國鋼鐵股份有限公司（以下簡稱中鋼公司）停止供應，亦係遭高雄
    縣環保局取締所導致，乙○○因而心生不滿，乃於八十九年七月二十五日下午四
    時，前往高雄縣鳳山市○○○路六九巷一號高雄縣政府環保局，先至第四課辦公
    室找課長蔡孟裕理論，並大聲咆哮，嗣蔡孟裕因事前往局長甲○○辦公室，乙○
    ○乃戴口罩，掛墨鏡，尾隨進入局長辦公室，質問局長丁衫龍為何阻斷地勇公司
    貨源，並抱怨遭取締告發之事，經丁衫龍局長向其解釋係依地勇公司附近居民、
    學校檢舉而依法處理，乙○○未能接受，認丁衫龍係故意封殺地勇公司，遂以加
    害生命、身體之事，向丁衫龍恐嚇稱：環保局針對我封殺，但是我覺得封殺我，
    也是要有非常（相當）的代價等語，致甲○○心生畏懼。
二、案經甲○○訴由高雄縣警察局移送臺灣高雄地方法院檢察署檢察官偵查起訴。
    理  由
一、訊據被告乙○○固承認於右揭時、地，向告訴人高雄縣政府環保局局長甲○○質
    問為何阻斷地勇公司貨源等事時，確有陳稱：環保局針對我封殺，但是我覺得封
    殺我，也是要有相當的代價等語，惟否認有恐嚇告訴人之故意，辯稱：伊只是陳
    情，伊說該話，並不是針對丁局長，係指檢舉地勇公司之同業，可能當時伊講話
    較大聲，氣氛較緊張，導致局長誤會，伊嗣後已向丁局長道歉云云。經查，右揭
    事實，除據告訴人於警訊中指訴綦詳，且經在場聽聞之高雄縣環保局第四科課長
    蔡孟裕於警訊中證稱：八十九年七月二十五日十四時許，被告至本局第四課找我
    理論，指其開設之定勇公司脫硫渣貨源遭斷料，是因我們環保局因素所致，並對
    其公司前因處理脫硫渣廢料（暴露於地表上）屢遭本局稽查告發一事，大聲咆哮
    ，經我向其解釋係依法辦理未獲其接受，後因局長有事找我，我前往局長室時，
    被告尾隨進入，向局長恫稱：環保局針對我封殺，但是我覺得封殺我，也是要有
    相當的代價等語，伊當時亦心生畏懼等語，及當時任職高雄縣環保局局長辦公室
    技工之李秋美於警訊中亦陳稱：被告當時帶墨鏡、帶口罩、手持牛皮紙袋，尾隨
    蔡孟裕課長進入局長室，我當時在辦公座位上，距局長與被告談話地點約一公尺
    餘，被告見到局長即以不友善態度針對環保局稽查其公司行為有諸多抱怨，而加
    以咆哮，我見情況不對，即將辦公桌上錄音機將他們對話錄下，被告當時確有向
    局長大聲出言"針對我封殺，也是要付出相當代價"等恐嚇字眼，我當時心理亦非
    常害怕等語，核蔡孟裕、李秋美二人前揭陳述與告訴人之指訴互核相符，並有錄
    音帶一捲及其譯文一份附卷可佐，經檢察官於八十九年九月六當庭撥放錄音內容
    後，被告亦坦承確係當日與告訴人之對話內容，綜觀被告與告訴人對話內容，被
    告先係要求告訴人說明為何令中鋼公司對地勇公司斷料一事，經告訴人向其說明
    地勇公司處置貨品（即脫硫渣廢棄物）有問題，並請被告說明該公司如何儲存、
    放置廢棄物時，被告先答以：「你（指告訴人）雞蛋理挑骨頭，對我一直封殺，
    連一杯水都不給我喝，這個大家都很清楚，這不要緊，我只請你（亦指告訴人）
    解釋為何向中鋼公司說叫其不要賣貨給我，我所購買的產品均是公告產品，為何
    不行，你（指告訴人）若要這樣處理，高雄縣約有三萬場，都要以這方式處理。
    」等語，可知被告顯然係認告訴人故意刁難伊所經營之地勇公司，認告訴人執法
    取締不公一情，應堪認定，是以當告訴人進而向其陳明若有其它同業違法，告訴
    人亦會依法處理，並表示因地勇公司屢遭附近居民、學校檢舉，故乃依法取締告
    發時，被告因而回稱：環保局針對我封殺，但是我是覺得封殺我，也是要有非常
    （相當）的代價等語，自係對告訴人之解釋無法認同，認告訴人執法不公故意刁
    難伊所經營之公司而為之應答恫嚇之詞，被告辯稱其所稱要付出代價之對象係指
    檢舉之同業，非針對告訴人而發云云，自係事後卸責之詞，要無可採。參之被告
    當時戴口罩、墨鏡，裝扮己非尋常，且咆哮於前，出言稱要付出相當代價於後，
    致在場聽聞者除告訴人外，高雄縣環保局職員蔡孟裕、李秋美等人亦皆心生畏懼
    ，李秋美並暗中將被告之言行錄音存證，足認被告當時之行徑已非陳情爾已，其
    有恐嚇之故意，已昭然若揭，前開所辯顯係卸責之詞，自不足採信，被告犯行洵
    堪認定。
二、核被告所為，係犯刑法第三百零五條之恐嚇危害安全罪。爰審酌被告因不滿其所
    經營之公司連遭高雄縣環保局取締告發，不知循求合法途徑救濟，竟向執法之高
    雄縣環保局局長、職員質問、咆哮，進而施加言語暴力等恐嚇之詞，造成告訴人
    及高雄縣環保局職員皆心生畏懼，行為顯具有相當危害性，且惡性不輕，本不宜
    寬貸，惟念其前雖有竊盜前科（五十八年間），然近二十年內除本案外，均未再
    有其它不良刑案記錄，素行尚稱良好，有臺灣高雄地方法院檢察署刑案資料查註
    紀錄表一份在卷可參，因一時衝動失慮行事，所幸尚未釀成大禍，且犯後已主動
    向高雄縣環保局局長道歉，業經告訴人丁衫龍局長表明不再追究一情，除經被告
    陳明外，並經本院書記官以公務電話向告訴人查明，有本院辦理刑案電話查詢登
    記表一份在卷足參，堪認其犯後已有悔意等一切情狀，量處如主文所示之刑，並
    諭知易科罰金之折算標準。又被告五年內未曾受有期徒刑以上刑之宣告，已如前
    述，經此次起訴、審判、刑之宣告等程序後，當已知所警惕，信無再犯之虞，本
    院認所宣告之刑以暫不執行為適當，併諭知緩刑二年，以啟自新。
據上論斷，應依刑事訴訟法第二百九十九條第一項前段，刑法第三百零五條、第四十
一條、第七十四條第二款，罰金罰鍰提高標準條例第一條前段、第二條，判決如主文
。
中      華      民      國    九十      年      一      月     十一     日
                            臺灣高雄地方法院刑事庭
                                法  官  陳淑卿
右為正本，係照原本作成，證明與原本無異。
如不服本判決，應於送達後十日內，向本院提出上訴狀。
                                書記官  陳朝宗
中      華      民      國    九十      年      一      月     十五     日
附錄本案論罪科刑法條全文
刑法第三百零五條
  以加害生命、身體、自由、名譽、財產之事，恐嚇他人致生危於安全者，處二年以
  下有期徒刑、拘役或三百元以下罰金。


司法院資訊處製作；財團法人民間司法改革基金會備份。
